臺灣士林地方法院刑事判決
111年度侵訴字第8號
公  訴  人  臺灣士林地方檢察署檢察官
被      告  黃重生


選任辯護人  陳科升律師
上列被告因妨害性自主案件，經檢察官提起公訴（110年度偵字
第6330號），本院判決如下：
    主  文
乙○○犯強制性交罪，處有期徒刑肆年。
    犯罪事實
一、乙○○與代號AD000-A109566號（真實姓名年籍均詳卷，下稱
    丁 ）素不相識，緣丁 於民國109年11月3日18時30分許，無
    照騎乘普通重型機車，行經新北市淡水區民權路與民族路口
    上格檳榔攤前，因其前方乙○○所騎乘之MUS-7121機車以前方
    有路況緊急剎車，而不慎自後方追撞乙○○騎乘之機車，致乙
    ○○人車倒地並受傷。
二、乙○○於車禍現場與丁 交談過程中，得知丁 係未經機車所有
    人戊 即丁 母親（真實姓名年籍詳卷）同意又無照駕駛，就
    車禍賠償事宜亦極度焦慮，且乙○○並未因此次車禍而受有嚴
    重傷勢，竟基於強制性交之犯意，不斷誇大自身傷勢，並揚
    言要向丁 索取高額賠償，致丁 心生畏懼。另丁 因無照駕
    駛不願報警處理，乃建議乙○○前往關渡醫院就醫驗傷，其2
    人遂分別騎乘機車往關渡醫院方向前進，然行經半路，乙○○
    向丁 稱需要休息，2人遂將機車停放於道路旁巷口。乙○○見
    有機可乘，遂跨坐於丁 機車後座環抱丁 ，並將手伸入丁 
    褲子、內褲中撫摸丁 生殖器約10分鐘；其後乙○○見丁 不敢
    反抗而食髓知味，又將丁 帶往路旁小巷內隱密處，將手伸
    入丁 褲子、內褲中撫摸丁 生殖器，並將丁 所著長褲脫下
    一半，不顧丁 拒絕，以手指插入丁 肛門，而以上開方式違
    反丁 意願而為強制性交行為得逞。嗣丁 返家後因神色有異
    ，經戊 察覺詢問後，丁 始情緒崩潰告知戊 遭乙○○性侵之
    事，戊 乃報警處理而循線查悉上情。
二、案經丁 、戊 訴由新北市政府警察局淡水分局報告臺灣士林
    地方檢察署檢察官偵查起訴。
    理  由
壹、程序部分：
一、按性侵害犯罪防治法所稱性侵害犯罪，係指觸犯刑法第221
    條至第227條、第228條、第229條、第332條第2項第2款、第
    334條第2款、第348條第2項第1款及其特別法之罪；又行政
    機關、司法機關及軍法機關所製作必須公示之文書，不得揭
    露被害人之姓名、出生年月日、住居所及其他足資識別被害
    人身分之資訊，性侵害犯罪防治法第2條第1項、第12條第2
    項分別定有明文。另性侵害犯罪防治法第12條所定其他足資
    識別被害人身分之資訊，包括被害人照片或影像、聲音、住
    址、親屬姓名或其關係、就讀學校與班級或工作場所等個人
    基本資料，性侵害犯罪防治法施行細則第6條亦有明文。本
    件被告乙○○經檢察官起訴涉犯刑法第221條第1項之強制性交
    罪，所犯係屬性侵害犯罪防治法所稱之性侵害犯罪，因本院
    所製作之本案判決係屬必須公示之文書，為避免被害人丁 
    身分遭揭露，依上開規定，對證人即丁 之母（真實姓名年
    籍詳卷，下稱戊 ）之姓名、年籍等足資識別丁 、戊 身分
    之資訊，均予以隱匿，合先敘明。
二、刑事訴訟法第159條第1項規定：「被告以外之人於審判外之
    言詞或書面陳述，除法律有規定者外，不得作為證據。」第
    159條之1第2項規定：「被告以外之人於偵查中向檢察官所
    為之陳述，除顯有不可信之情況者外，得為證據。」有關證
    人即告訴人丁 、戊 及證人甲○○於審判外之陳述，被告及其
    辯護人均不同意作為證據（本院卷第50至51頁、第137至138
    頁），依據上述規定，本案犯罪事實之認定，即不採用上開
    丁 、戊 及證人甲○○等證人向司法警察所為之陳述，但因其
    等皆已受交互詰問，故採用其等向檢察官或本院所為之陳述
    。
三、本件認定犯罪事實所憑之被告自白及其他非供述證據，均屬
    合法取得，被告及辯護人亦無不法採證等相類抗辯，依據刑
    事訴訟法第156條第1項規定、第158條之4規定之反面解釋，
    均得為證據。
貳、實體部分：
一、認定犯罪事實所憑之證據及理由：
　㈠訊據被告乙○○固坦承其與丁 有於前述時、地發生車禍後分別
    騎乘機車往關渡醫院方向前進，行經半路時，乙○○向丁 稱
    需要休息而將機車停放於道路旁巷口，乙○○遂跨坐於丁 機
    車後座，將手伸入丁 褲子及內褲中撫摸丁 生殖器；又將丁
     帶往路旁巷內小徑隱密處，將手伸入丁 褲子、內褲中撫摸
    丁 生殖器等情，惟矢口否認有何強制性交犯行，辯稱：「
    我並沒有用手指插入丁 肛門這件事情，當天因為天氣很冷
    ，我穿著羽絨衣，當天又餓又冷，我被追撞倒地之後，當時
    就虛脫無力，頭腦一片空白，我只有問丁 是否讓我取暖，
    他有同意，當時真的太冷，我就問丁○ 說是否可以碰你下體
    嗎？丁 說可以，然後就碰一下，大家都很冷，所以就在聊
    天，陪丁 說說話恢復元氣」等語。而其辯護人則為其辯稱
    ：丁 於偵查中之指訴，顯然矛盾，有重大瑕疪，難以置信
    ；證人戊 、甲○○之其中部分證言係屬累積證據，不具補強
    證據之適格；109年11月3日開立之馬偕紀念醫院受理疑似性
    侵害案件驗傷診斷書（下稱驗傷診斷書）證明「肛門口無紅
    腫撕裂傷」，足見被告對丁 並未有以手指插入丁 肛門之行
    為；馬偕紀念醫院110年8月26日乙種診斷證明書（下稱乙種
    診斷證明書），無從證明被告對丁 有以手指插入肛門之行
    為；110 年11月3 日鑑定書的DNA 檢測結果僅檢測出丁 型
    別，並沒有被告的型別；丁 本身並無其他外傷，如果被告
    有性侵行為，丁 身高180公分怎麼可能會無任何抗拒，甚至
    沒有激烈打鬥行為；本件是車禍所致，事後在討論車禍和解
    事宜，丁 表示負擔的起賠償金額，並達成協議，被告實沒
    有性侵丁 動機或原因；雙方交談中有包含家庭狀況，雙方
    互相瞭解，並願交朋友，丁 還跟被告合照，還加被告的手
    機號碼跟LINE，互相告知個人資料，並贈送一張照片，在LI
    NE上回覆OK、讚等圖樣等類似友好行為，顯與遭受性侵理應
    在心靈上陷入低潮、傷心哭泣、恐懼不已；抑或義憤填膺等
    負面情緒之常情相左；亦無任何抗拒行為，也未大聲呼救或
    逃離現場或向警車求助，請求判決無罪等語。
　㈡經查：
　1.被告於前述時地遭丁 不慎自後方追撞而人車倒地並受傷後
    ，2人分別騎乘機車往關渡醫院方向前進，被告於行經半路
    時向丁 稱需要休息，2人遂將機車停放於道路旁，被告遂坐
    於丁 機車後座，將手伸入丁 褲子內褲中撫摸丁 生殖器；
    接著又將丁 帶往路旁小徑隱密處，將手伸入丁 褲子內褲中
    撫摸丁 生殖器等事實，業據被告於警詢、偵訊、本院準備
    程序及審理時均坦承不諱（他字卷第161至第164頁、第225
    至第231頁、本院卷第59頁、第147至148頁），核與丁 於偵
    查、本院審理程序之證述大致相符（他字卷第13至25頁、第
    159至163頁、本院卷第112至113頁），並有現場照片（偵卷
    第103至111頁）附卷可參，此部分應可認定為真實。
　2.告訴人即證人丁 於偵訊時證稱：109年11月5日（應為11月3
    日）傍晚6點左右，我從竹圍捷運站出來準備要騎機車去上
    課，過程中我不小心撞到被告，我從後面撞到被告機車，之
    後被告就往旁邊倒，我當時查看被告傷勢，他的右腿膝蓋處
    有擦傷。之後我就幫被告貼OK繃，問被告是否要到醫院驗傷
    ，被告也同意說好，我們當時沒有報警，我自己是無照駕駛
    ，我擔心被開罰單，我就直接建議他去醫院驗傷，被告也當
    場同意，我們就各自騎自己的機車要前往關渡醫院，我就騎
    車跟在被告後方，我騎的機車是我母親名下的機車。騎到一
    半快到關渡醫院時，被告就跟我說，我們去旁邊休息一下，
    我當時不知道被告要做什麼，我就跟他去，我跟他就騎到巷
    子內，旁邊就是大馬路，還是有一些車子來往，我們就停車
    ，我一開始坐在機車上，被告停車後他原本坐在他機車上，
    但過2分鐘他就站起來側坐到我機車後座，我就稍微往前坐
    ，因為我不想跟被告有肢體接觸，之後被告改成跨坐就從後
    面環抱住我的腰，我當時有點嚇到，我們互相沒有交談，被
    告的手就開始伸進我的牛仔長褲、內褲內摸我的生殖器，過
    程中被告沒有說話，我也沒有什麼動作、也沒有說話，當時
    我有點害怕被告包包內有藏什麼凶器會對我不利，我就僵住
    讓被告摸，被告摸了一陣子（大約10至15分鐘）後，被告說
    他想要到下面一點的地方休息，我就跟被告說可以待在上面
    就好，之後有巡邏的警車經過，被告就將手從我褲子抽出來
    ，之後被告將我帶到巷子更深處去，我們是走路過去，沒有
    騎機車過去，被告就跟我說他想要帶我到下面一點去休息，
    我就跟著被告往巷子深處走，旁邊都是漆黑一片，沒有別的
    人車了，被告就從我後面環抱我的肋骨高度的地方，當時我
    跟被告都是站著的，之後被告將手伸進我的牛仔長褲、內褲
    內繼續摸我的下體，之後被告將我的長褲脫到一半，被告有
    要拉下我的內褲，但我拉著內褲不讓他往下脫，被告就用他
    的手指觸碰我的肛門口，他手指還插入我的肛門，當時我們
    都是站著，被告當時都站在我右後方，我沒有跟被告說我不
    要或制止他，我當時因為車禍因素有點恍神了頭暈，我無法
    即時反應，但我心裡是不願意的，被告將手指插入我肛門後
    ，沒有抽插動作，但被告一直問我為何都硬不起來，他意思
    是我為何都沒有生理反應。被告插入肛門有覺得疼痛，我有
    小聲的跟被告說可以不要這樣嗎，但當時有捷運經過，被告
    好像沒有聽到我說的話，之後被告自己將手抽出，我就直接
    將褲子都穿好，我有問被告說車禍我大概要賠償他多少錢，
    被告跟我說5、6萬元，我就跟被告說我只是學生，可不可以
    少一點，被告跟我說不然我一個月賠他1千元，賠償他1年，
    這都是性行為結束後，我們在路邊講的話，後來被告就說他
    要去松山醫院驗傷，因為我當時在哭泣，被告他就跟我說一
    切都會好起來，不要太難過，被告就說他要去醫院驗傷，他
    要走了，我有跟被告說我想再待一下。我跟被告在性行為後
    ，被告在跟我討論賠償金額時，被告有給我他的手機號碼、
    也有加入被告的LINE。被告就騎機車離開，我待在原地約10
    來分鐘，我當時上課已經遲到了。被告離開時約已經晚上快
    8點了，之後我待了10來分鐘後還是騎機車去學校，我8點多
    到學校，快放學時，我3、4個男同學才問我發生什麼事為何
    這麼晚才來，我才跟他們說我發生事情的過程，我有跟他們
    提說我發生車禍，在跟對方討論賠償金時有被對方性侵，他
    們就很生氣，他們說要打電話幫我處理，他們就有用我的手
    機打給被告，當時講電話的是陳政緯同學，陳政緯同學主要
    是幫我跟對方談車禍賠償的事情，有跟對方提不要用LINE的
    記事本，要用紙本方式記錄對雙方比較有保證，被告就說他
    不想用紙本紀錄，如果用紙本他就要提告。之後我就回家，
    我母親就看到我神情不對，問我發生何事，我就告訴我母親
    上開事情，我們就去警局報案等語（他卷第13至25頁、偵卷
    第159至163頁）。
　3.另丁 於本院審理時則證稱：當天晚上騎機車準備去學校上
    課，在新北市淡水區民權路與民族路口檳榔攤前不小心從後
    方追撞被告的機車而發生車禍，當下都沒有報警，有跟被告
    說不要報警，當時我是跟被告說我還要去上課，我未成年，
    問被告要不要帶他去醫院驗傷，然後他說OK。建議被告可以
    去關渡醫院驗傷，因為最近，被告同意，各自騎車前往關渡
    醫院，騎到一半快到關渡醫院時，被告有說要去旁邊休息一
    下，當時我們一停到巷子的時候是有休息2 、3 分鐘，到後
    來被告突然坐在我的後座抱著我，摸我的胸口，之後有將手
    伸進我的褲子裡用手觸碰到我的生殖器官。當下有點嚇到，
    有稍微遮，就是有擋一下，接著被告還是繼續摸。大概摸了
    有一段時間，確切時間無印象。被告突然說他很想要到下面
    一點的時候他才停了一下。我當時有點嚇到，因為旁邊當時
    有警察巡邏車經過，我想要不要求助，可是因為對方身上有
    背包包，我害怕裡面有像美工刀之類的東西。我有問為何要
    到下面休息，被告說下面人比較少，然後我們就到下面休息
    ，接著被告站在我的後面，他手把我的皮帶解開，伸到我的
    生殖器，之後他又幫我內褲脫下來一點，我的生殖器就會外
    露，他就用手指先撫摸我肛門邊緣，再用手指插入肛門，整
    個過程被告並沒有取得我的同意。我有跟被告說我不要，被
    告沒有任何反應。被告並沒有說希望抱著我取暖等類似話語
    。當時在下面的時候被告手指插入肛門時我嚇壞了，完全不
    敢動。卷內跟被告LINE對話擷圖，是在性侵之後加的，被告
    當時說我們要加個LINE，一開始是說我要拍身分證給他看，
    因為他怕我跑掉之類的，才跟被告拍合照。是針對車禍求償
    的部分，被告說要拍身分證，我說身分證不外拍，到後面被
    告好像有幫我拍一張合照。至於手機有「OK」、「讚」的貼
    圖，是被告拿我手機傳的。加LINE也是拿我的手機過去加的
    ，是被告按的OK跟讚。當時被告說因為我的照片有戴口罩，
    拍得不清楚，我就再傳了一張我跟我姊姊的合照，姊姊照片
    我有打馬賽克。後來被告說要趕去松山醫院驗傷，他就先走
    了。我在現場待了10到15分鐘，然後我才去學校。案發回學
    校，一開始甲○○問我為何那麼晚到學校，我跟他說是發生車
    禍，後來到放學時我才跟他說我發生車禍之後被侵害，他就
    叫我回家馬上跟爸媽講。我是有跟甲○○說我被撫摸生殖器官
    跟摳肛門。我回家後只有跟我母親提到我發生性侵，沒有跟
    她提到我有車禍，後來去作筆錄時才講出來。因為我害怕又
    被母親罵，因為我無照過，單子也繳過蠻多錢。我母親立刻
    打電話報警，她叫我不要洗澡。案發後有把球棒放床上一起
    睡，我覺得這樣我才有安全感。有在11月12日留遺書試圖自
    殺，這一點我不確定，可是我當時候好像是學校已經打電話
    通知我說被告已經找來學校。就是被告有通知學校我無照車
    禍的事。我感到害怕，因此就試圖自殺。事後因為本案被告
    性侵之事在社工安排下前往亞東醫院進行心理衡鑑並且持續
    到現在接受心理諮商跟輔導。並經馬偕醫院精神科治療認定
    是創傷後壓力疾患，現在還有持續在看精神科。
　　在被告做上開性行為過程中，我有遮擋、拉內褲，我有用言
    語跟被告表示我不要等語（本院卷第111至126頁）。
　4.經核丁 上開偵查中與本院審理證述有關被告違反丁 意願，
    於兩人前往關渡醫院半途大馬路旁巷口處，先跨坐於丁 機
    車後座，未經丁 同意而將手伸入丁 褲子內褲中撫摸丁 生
    殖器；又將丁 帶往路旁小徑隱密處，將手伸入丁 褲子內褲
    中撫摸丁 生殖器，並將丁 所著長褲脫下一半，不顧丁 拒
    絕，以手指插入丁 肛門，而以上開方式違反丁 意願而為強
    制性交行為得逞之過程前後一致，並無明顯齟齬、矛盾之處
    ；況且被告亦承認有於前述兩處地點撫摸丁 生殖器之行為
    ，甚且被告於警詢時供承摸他的陰莖跟睪丸，可能碰到他的
    肛門等語（他卷第162頁）。顯見丁 上開供述具有相當程度
    之真實性，應非全然子虛烏有之事。且衡以丁 於當時係未
    滿18歲之少年及高職生，以其當時之年齡、閱歷、智識程度
    ，及在被告辯稱有得到丁 同意撫摸其生殖器，且兩人相談
    甚歡，就車禍之賠償亦達成協議，殊難想像其有憑空杜撰被
    告除了二次撫摸其生殖器之外又羅織被告以手指插入肛門而
    入罪之動機；又被告雖就偵查中證稱「被告有要拉下我的內
    褲，但我拉著內褲不讓他往下脫」部分之證述，與丁 於本
    院審理時證述「之後他又幫我內褲脫下來一點」等語略有不
    符，然人類之記憶，常隨著時間之逝去而逐漸磨損，記憶之
    線索常會改變，且會因個人對事物之理解力、專注力、觀察
    力或個人之年齡、心智發展程度、精神狀態而有所差別，自
    難期待證人能將過往事物之原貌完整呈現，衡諸當時丁 之
    年齡及身心狀況，實難苛求其就該些不愉快之記憶加以牢記
    而毫無遺漏或因而有記憶誤植之情形，因此丁 縱就上開細
    節或因囿於記憶能力或焦慮恐懼之心理狀能而略有些微混淆
    或差異，然尚無礙於丁 整體證述被害情節之認定，併此敘
    明。
　㈢本件被告對丁 以事實欄所示方式為強制性交等節，除據丁 
    於偵查及審理中指證甚詳外，並有下述證據可以補強：
　1.被告於警詢時供稱：「109年11月3日18時30分許，在新北市
    淡水區民權路與民族路口附近往北市方向發生車禍，我騎乘
    我的MUS-7121號被他追撞，當時丁 把我扶起來後就把我和
    我的機車扶到路邊，要求我不要叫警察他願意賠償，之後他
    就說要陪我去醫院檢查，然後我跟他就騎各自的車沿新北市
    淡水區民權路往北市行駛，行經淡水區民權路與自強路口，
    因為我當時身體真的很不舒服，就直接騎到路邊堤防入口，
    然後跟他說我真的沒體力了，要在這邊休息一下，結果他就
    主動過來幫我按摩，並且問我哪裡不舒服，我就問他說我可
    以取暖抱他一下嗎，他答應後我就抱著他，他也抱著我，期
    間我們有講話，但是我不記得了，只記得他一直要求我不要
    報警，他說他願意賠償，我就問他說我可以摸他下體嗎?他
    也答應我，我就把手伸進他褲子裡去摸他，結果他說是不是
    這樣就算補償我，我一聽到就馬上停止，說不行，並跟他約
    定每個月還1000元，為期1年共1萬2,000元，之後我們就各
    自離去。除伸手進入丁 褲襠內撫摸渠生殖器外，沒有以手
    指侵入肛門，我只有摸他的陰莖跟睪丸，可能碰到他的肛門
    ，我有問他可以碰嗎？他不答應我摸肛門，我就沒有繼續了
    。 我一開始摸他，就是輕輕握著他的陰莖，並沒有用手指
    頭侵入他的肛門，他一開始有稍微勃起一下，後來又軟了，
    我根本不可能刻意想幫他打，我還有問他說『你有想要怎樣
    嗎？』他還回答我說『我這樣可以抵車禍的賠償嗎？』我還跟
    他說不可以」等語（他卷第161至164頁）。
　2.被告於偵訊時亦證稱：「我問丁 說可以取暖嗎？丁 有答應
    ，所以我們兩人就抱著取暖，我想說如果興奮一點就可以暖
    和一點，當時我坐在機車上，丁 過來從後面抱我，因為丁 
    跟我有肢體接觸，所以我就示意丁 可不可以摸他的生殖器
    ，丁 也有答應，我還問丁 我可以打開褲子嗎？丁 也回說
    可以，丁 後來自己拉開他外褲的拉鍊，我不記得是我自己
    伸手進去丁 的褲子，還是丁 自己將生殖器掏出來讓我摸，
    我有摸到丁 的生殖器，我覺得沒有暖和起來，我就跟丁 提
    議站到路邊，之後我就跟丁 站在路邊低處，我們就正面擁
    抱，丁 也有抱我，用頭靠著我，我們就繼續聊天，我有問
    丁 他的工作情形，還有聊騎車、交通安全等事情，之後我
    們都沒有溫暖的感覺，我就鬆手，之後我們繼續聊天，丁 
    還跟我提到他家庭很糟糕，他說他父母工作都是臨時工，工
    作不穩，他要去工作幫父母還債，後來我沒有繼續碰丁 ，
    我們就還繼績聊天，聊天過程中，丁 才跟我說他沒有駕照
    ，說他再過這幾天就18歲就可以考駕照，我當時才知道丁 
    未成年，這時候我們才在談賠償的事情，丁 那時候有問我
    可不可以用身體來換賠償的金錢，我嚇一跳說不可以，我說
    你千萬不要出賣身體，之後我跟丁 談到宗教，還跟丁 傳教
    ，後來丁 同意每月賠償還我1千元，期間1年，總共的賠償
    金額是1萬2千元，但後來丁 一毛錢也沒有還我，我們有互
    相加LINE，我還問丁 可否拍一張照片，丁 說不願意，但他
    有傳一張他的照片給我，之後我們就各自騎車離開。我後來
    沒有去就醫，因為我自己蠻懂醫療，所以我自己回去做醫療
    。我有碰到丁 下半身的生殖器，我手會稍微滑動，我快碰
    到丁 的肛門時，我有問丁 可不可以碰，丁 說不要，我就
    沒有碰他的肛門，我也沒有用手指插入他的肛門」等語（他
    卷第225至231頁）。
　3.綜合上開被告警詢、偵訊之供述，可知被告於性侵丁 之後
    ，即自行騎乘機車從淡水返回其台北市松山區住所並未到過
    任何醫院診斷及治療，參以丁 證述被告車雖有倒地，但並
    未壓到身體只有膝蓋擦傷，足證被告因本件車禍所受傷害甚
    輕。是被告所辯因車禍之後全身不舒服並覺得冷而須要環抱
    丁 並撫摸其生殖器取暖之說，均係被告事後杜撰不足採信
    。又被告於兩人前往關渡醫院途中主動要求丁 在大馬路旁
    之巷口內停車，並隨即跨坐其後而撫摸丁 生殖器約10分鐘
    之久，進而又要求丁 共同前往巷底無人之處，並再次將手
    伸入丁 內褲撫摸其生殖器，且被告坦承其確有以手碰觸撫
    摸丁 之生殖器並碰到肛門等部位，益足徵被告於臨大馬路
    之巷口撫摸丁 生殖器而見丁 不敢抗拒後，食髓知味，而想
    更進一步性侵丁 之意圖，故乃又要求丁 一起前往巷底無人
    之處，而被告於偵查中之陳述顯有避重就輕之情形。因此，
    足以佐證丁 上開關於強制性交過程中被告除了撫摸其生殖
    器之外，更進而以手指插入其肛門之證述情節應屬真實，
　㈣再者，性侵害被害人之指證，仍須有補強證據以保障其憑信
    性。所謂補強證據，固須與被害人所指證之被害事實具有關
    聯性，且不具同一性之證據，始具補強證據之適格。證人轉
    述被害人所陳關於被性侵害之事實，雖非依憑自己之經歷見
    聞，而係聽聞自被害人所述，屬與被害人之陳述具同一性之
    重覆性證據，應不具補強證據之適格。然證人所述該性侵害
    事實以外之相關事實，既係證人親自見聞之事，如與被害人
    所指證之被害事實具有關聯性，自得為補強證據。經查：
　1.戊 於偵訊時證稱：「案發日期應該是109年11月3日，因為
    當天是我生日，晚上10時40分許，丁 回家我發現他神情不
    對，我追問他他都不回答，我以為他又被開罰單，就生氣的
    要丁 老實說，丁 就突然嚎啕大哭、崩潰，丁 就跟我說他
    遇到性侵，我當下沒有問細節就馬上打110報警，我跟警察
    說我小孩遇到性侵，警察就來家裡，警察安撫丁 後就帶丁 
    去醫院驗傷，在醫院驗傷因為要等很多程序，我要丁 休息
    一下，丁 睡了一下驚醒問我說他為何會在這裡，我就嚇一
    跳，發現丁 有斷片，丁 本來跟我及員警陳述時他講的很亂
    ，之後丁 自己用手寫方式整理案發經過，我有將丁 的手寫
    記錄翻拍提供給警察，我發現丁 有將鋁棒放在床上睡覺，
    上述相關資料我今日有整理好交給警察了，對方也有傳他的
    帳戶給丁 ，我們到警局後才點開被告傳給丁 的訊息，是由
    警察點開的。」等語（他卷第21頁）。
　2.又戊 於本院審理時結證稱：「丁 放學的時候我覺得他神情
    怪怪的，因為我習慣都會問小孩子吃飽了沒，我當天問他，
    他完全不回答就走進去房間，我再詢問他一次，他還是沒回
    答，我有點生氣，我說『你怎麼了，給我出來』，後來他出來
    整個崩潰了，整個崩潰之後哭，我問他怎麼了，他才跟我說
    他遭到性侵，我當下立即報警。之後有陪同丁 去醫院驗傷
    ，丁 發生事情之後整個情緒完全大轉變，以前是一個有正
    義感、有責任感跟活潑的孩子，他發生事情之後整個人好像
    有點神情不對，我們叫他吃飯或怎麼樣，連續叫個2、3次他
    會活在自己的世界，好像完全沒有聽到你的聲音一樣，我就
    覺得孩子不太對勁，我才會問他「你要不要休息幾天，我跟
    老師講」。案發後發現丁 有將鋁棒放在床上睡覺的情形，
    丁 在案發之前完全沒有上開情況，丁 說他做惡夢，很害怕
    ，一直做夢。丁 在11月12日當天是老師有傳一則訊息給我
    兒子，我得知老師傳給我兒子，我有點緊張，那個訊息是老
    師提示我們說被告已經騷擾到學校去了，造成孩子壓力很重
    ，我就趕快打電話給丁 說你現在怎麼樣、情緒OK嗎，他說
    老師也有傳訊息給他，後來我跟他講話過程當中發現他情緒
    不對勁，他就掛我電話，之後我再一直打電話就打不進去了
    ，我在前一天晚上知道他的前女友要過來家裡的時候，我趕
    快撥打電話給他的前女友，當時她好像在坐捷運，我說你趕
    快下車搭計程車，我覺得丁 怪怪的，打電話都打不進去，
    他的情緒好像有點奇怪，因為我覺得這個訊息對他來講好像
    會造成壓力更重，後來她就趕快換計程車到我們家的時候發
    生這個事情，我同步也跟公司商討我要趕快回家看看孩子，
    好像不對勁了，有親眼看過丁 把鋁棒放在床上睡覺，而且
    看到不只一次。在109年11月3日晚上丁 回家後，丁 沒有跟
    我講當下事情經過，只有跟我講他被性侵，我立即報警，警
    察很快就來，我們馬上去醫院採檢體，他情緒非常激動，而
    且他好像精神恍惚，晃神很嚴重。」等語。
　3.證人即丁 同校同學甲○○於偵查中結證稱：「丁 平常上課不
    會遲到，丁 11月初只有上課遲到那一次而已，所以我有印
    象，警察問我109年11月5日，但實際上日期應該是109年11
    月3日，丁 當天是晚上7點多才到校，我們是5點50分就上課
    了，丁 遲到時我們有用電話、通訊軟體聯繫丁 ，但丁 都
    沒有回應，晚上7點多時，丁 就突然出現，丁 有跟我們說
    是因為出車禍，所以遲到，丁 說他停等紅燈，起步時撞到
    別人騎的機車，丁 說他跟對方私下和解，對方有留LINE給
    他要談和解，我在丁 當晚到校後就有用丁 的手機用LINE通
    話方式幫丁 聯繫對方，主要是針對我在警詢所述和解的方
    式，我希望可以改成紙本方式，對雙方都有保障，但對方不
    同意，他說要報警，丁 就說算了沒有，他都沒有提到，我
    當時只覺得丁 話比較少，有一點怪而已，當晚放學後，我
    跟其他同學就去關心丁 ，我們虧丁 說他沒有被怎樣，就不
    用報警，這時丁 就突然說對方有手指摸他的屁股，地點是
    在關渡一帶，我就叫丁 要回去跟他母親說，之後他母親就
    有報警。丁 講這些事情時，感覺丁 心情很低落。在109年1
    1月12日我有到丁 家去，丁 當時在他房間試圖上吊，但電
    燈支撐力不夠，所以丁 掉下來，之後丁 的女友剛好去找他
    才發現就馬上通知我過去，我過去時，丁 情緒低落都不講
    話，我們跟他講話他也都不回應，過了約20分鐘，丁 才問
    我跟他女友怎麼會在那裡。丁 之前無憂鬱、自殺傾向，他
    平常蠻活潑的。丁 會不敢拒絕別人，別人說什麼他都會答
    應。我們算是不錯的朋友。」等語。
　4.甲○○於本院審理時結證稱：「丁 說有人用手放進他的肛門
    裡，我聽到就叫他趕快回家跟家長講， 丁 說此事時其情緒
    比較低落一點。在109年11月12日當時丁 的女朋友找不到他
    的人，我透過定位軟體發現丁 在家裡，就跟我當時的女朋
    友一起去他家找他，後來我們三人一起上去等待丁 母親，
    我們走上去他們家發現丁 坐在床旁邊，電燈是掉在地板上
    ，上面有掛著一個類似皮帶的東西。丁 當下沒有講話，也
    沒有什麼意識跟精神」等語。
　5.互核上開戊 及甲○○之證述，2人就其等轉述聽聞自告訴人丁
     陳述被害事實之部分，固與告訴人丁 之陳述具同一性，屬
    累積證據，但證人戊 證述被告向伊告知此事之經過及情緒
    反應，並有多次親眼看過丁 把鋁棒放在床上睡覺；另證人
    甲○○證述伊得知告訴人丁 被害乙事之過程中告訴人丁 表露
    情緒狀態及在丁 房間內看見試圖自殺之經過等相關之陳述
    內容，則屬情況證據，依前揭判決意旨，自得作為告訴人丁
     證述之補強證據。足認2人上開證述應屬可信，被告確實違
    反丁 意願而強制性交得逞等節為真實。
　㈤按刑法妨害性自主罪章之強制性交或強制猥褻罪，係為保護
    性自主權法益而設，相關之性行為必須絕對「尊重他方之意
    願」，除出於所列舉強暴、脅迫、恐嚇、催眠術之手段外，
    尚包含其他方式，祇要違背他人之意願，罪即成立。而所稱
    「違反其意願之方法」，並不以使被害人達於不能抗拒之程
    度為必要，祇須所施用之方法違反被害人之意願，足以壓抑
    被害人之性自主決定權者即屬之。行為人縱未施強暴、脅迫
    、恐嚇、催眠術，但只要行為人製造一個使被害人處於無助
    而難以反抗、不敢反抗或難以逃脫之狀態，或利用體型、力
    氣或環境之優勢，在客觀上達到妨害被害人之意思自由之效
    果，使其陷於難以或不易抗拒之情境即屬該當，至於被害人
    於遭受侵害之當下縱未有掙扎、呼救之舉動，甚或有部分配
    合行為人之動作，然倘係出於擔憂、害怕、困窘、無助，或
    為求自保之心理狀態所致，亦不得以此逕推論被害人之性自
    主決定權未受壓抑。而行為人是否認識其使用之方式違反被
    害人之意願，則需綜合被告與被害人之關係、被害人之言語
    、舉止、態度、現場環境、被害人承受風險及其求助可能等
    一切情狀予以綜合判斷。又按刑法第221條第1項規定所稱「
    其他違反其意願之方法」，並不以類似同條項所列舉之強暴
    、脅迫、恐嚇或催眠術等方法為必要，祇要行為人主觀上具
    備侵害被害人性自主之行使、維護，以足使被害人性自主決
    定意願受妨害之任何手段，均屬之。倘被害人既已明示反對
    、口頭推辭、言語制止、肢體排拒，行為人猶然進行，即非
    「合意」，而該當於「以違反被害人意願之方法」。而人之
    智能本有差異，於遭逢挫折，而處於徬徨無助之際，其意思
    決定之自主能力顯屬薄弱而易受影響，且係趁人急迫無助之
    心理狀態，以能解決其困境而壓制人之理性思考空間，使之
    作成通常一般人所不為而損己之性交或猥褻決定，此行為即
    屬一種違反意願之方法。是以行為人若施以上開方法而使人
    為性交或猥褻之行為，即與犯罪構成要件該當。查被告以丁
     因未得其母同意並無照駕駛，並因過失追撞其機車而應負
    賠償責任，又假借其身體不適為由，於前往醫院途中藉機要
    求丁 停車，並跨坐在丁 機車後座環抱丁 並以手伸入丁 
　　內褲內撫摸丁 生殖器，續而又在巷底較無人處先撫摸丁 生
    殖器並進而以手指插入丁 肛門內之行為，雖丁 因處於焦慮
    驚嚇及擔心被告包包內藏有凶器恐對其不利之各種情境下，
    雖有小聲拒絕、稍為遮擋及拉住內褲不讓被告脫下之舉，但
    仍不得不任由被告為上開行為。是被告上開所為，業已製造
    一個使丁 處於無助而難以反抗之狀態，壓抑丁 之性自主權
    ，其並因而得以將手指插入丁 之肛門，其目的顯然是為滿
    足自己之性慾。參諸前揭說明，當屬刑法所規範之強制性交
    犯行。
　㈤被告及辯護人雖以前詞置辯，然查：
　1.被告於車禍當時僅受有膝蓋擦挫傷，並無其他身體傷害，且
    被告供稱其於本件車禍後並未就醫，益足證其所受傷害甚微
    。又被告既已同意與丁 同往附近醫院就醫驗傷，縱被告所
    述其當時虛脫無力、發抖，但被告卻以不立即前往醫院就醫
    禦寒，反而在戶外丁 機車後座撫摸丁 生殖器約10分鐘，並
    又一起走到巷底站著繼續撫摸丁 生殖器及以手指插入丁 肛
    門，並於性侵結束後，又自行從淡水騎機車回到台北市松山
    區住處。足證被告所辯「當天因為天氣很冷，我穿著羽絨衣
    ，加上整天在戶外寫生吹風，中餐也沒有吃什麼，晚餐也還
    沒有吃，那時候又餓又冷，我被追撞倒地之後我皮破血流，
    且傷及筋骨，肋骨跟腳踝都痛的難以忍受，內傷、外傷劇痛
    ，當時就虛脫無力、發抖，頭腦一片空白，我只有問丁 是
    否讓我取暖，他有同意，當時因為真的太冷了，整個過程就
    是這樣」等語，不足採信。
　2.又丁 與被告素不相識，僅因不願報案而建議被告前往關渡
    醫院診斷驗傷，但於半途中突然要求停車，續而又要求走進
    更偏僻無人之巷底，則係被告而非丁 。另被告辯稱以撫摸
    生殖器方式取暖，並得到丁 同意，然此等情節，不惟經丁 
    於偵查及本院審理過程中所一再否認，更何況其2人在本案
    車禍之前互不相識，年紀相差40餘歲，且丁 於本院證稱其
    當下並不知道被告對其所為是屬於一種同性戀者之行為，被
    告之行為讓其覺得很噁心（本院卷第25頁），豈有同意被告
    撫摸其生殖器之情理。是被告所辯「我就問丁 說是否可以
    碰你下體嗎？丁 說可以，然後就碰一下，大家都很冷，我
    就沒有繼續碰，我們就在聊天，因為我那時候精神不夠好，
    我就跟丁 多說說話來恢復元氣」等語，係卸責之詞。
　3.至於丁 於案發當日晚上11時30分許，前往台灣基督長老教
    會馬偕醫療財團法人馬偕紀念醫院（下稱淡水馬偕醫院）驗
    傷結果，肛門口無撕裂傷、無紅腫，固有淡水馬偕醫院受理
    疑似性侵害事件驗傷診斷書在卷可佐（偵卷第137至138頁）
    ，然被害人遭遇性侵成傷，固可為補強證據，然是否成傷，
    事涉被告加害手段、強度，與被害人體質、驗傷時檢驗方式
    、密度及醫療水準等，斷不可因被害人未有成傷，即反面推
    論被害人所述不實，而逕認無性侵之情事存在。且當時被告
    係以手指，而非以其陰莖插入丁 之肛門乙情，業經本院認
    定如前，而因手指與陰莖之寬度並不相同，且丁 證稱被告
    只插入一下而已，其也不敢掙扎，則被告之行為是否會因此
    即造成丁 之肛門有任何受傷，自非屬一定，況或因被告並
    未用力插入丁 之肛門內，或係曾有輕微紅腫，而延至驗傷
    時紅腫業已消退之現象，其原因容有多端，不一而足。又上
    開診斷書亦載明丁 下腹紅疹疑抓痕，自不能以丁 肛門無裂
    傷、無紅腫，即遽認被告未將手指插入丁 肛門內。
　4.又依內政部警政署刑事警察局110年11月3日刑生字第110009
    8795號鑑定書（偵卷第183至187頁）之DNA檢測結果，固僅
    檢測出丁 型別，並沒有被告的型別，惟其鑑定結論：「被
    害人內褲內層微物DNA-STR型別檢測結果為混合型，研判混
    有被害人與另一人DNA，該混合型別排除被害人本身DNA-STR
    型別後之其餘外來型別，經輸入本局去氧核醣核酸資料庫比
    對結果，未發現相符者。」然刑法所處罰違反被害人意願之
    性交行為，依同法第10條第5項規定，衹須以性器或性器以
    外其他身體部位之一部進入男子肛門，或使之接合，即屬既
    遂，不僅以將生殖器為之或全部插入為必要。而男性肛門，
    以性器或性器以外之其他身體部位或器物進入之性侵入行為
    ，既均屬上開規定所指之性交。另人體接觸是否殘留微物跡
    證交換痕跡，當視人體接觸之部位、彼此接觸時間長短、力
    道、方式等諸多因素決定，非可一概而論，況依丁 所指證
    可知，被告當時只以手指插入一下子，且其不敢掙扎，依此
    行為情狀以觀，本即非屬容易殘留DNA跡證之接觸方式，自
    無從僅以前開丁 肛門未能檢測出被告DNA型別乙節，即遽認
    被告並無以手指插入丁 肛門之事實認定。
　5.又辯護意旨以告訴人丁 本身並無其他外傷，如果被告有性
    侵行為，丁 身高180公分怎麼可能會無任何抗拒，甚至沒有
    激烈打鬥行為；雙方交談中有包含家庭狀況，雙方互相瞭解
    ，並願交朋友，丁 還跟被告合照，還加被告的手機號碼跟L
    INE，互相告知個人資料，並贈送一張照片，在LINE上回覆O
    K、讚等圖樣等類似友好行為，顯與遭受性侵理應在心靈上
    陷入低潮、傷心哭泣、恐懼不已；抑或義憤填膺等負面情緒
    之常情相左；亦無任何抗拒行為，也未大聲呼救或逃離現場
    或向警車求助，而質疑告訴人丁 陳述之真實性等語，不啻
    要求性侵害被害人於不同情境下均須有固化、單一之情緒反
    應，實無可採。且丁 因未得母親同意又無照駕駛並須賠償
    被告損失，另亦擔心被告包包內有凶器等情境下，以及當時
    所受驚嚇，任由被告為本案強制性交行為，被告所為當已壓
    抑丁 之性自主權，自屬違反丁 意願之方法，辯護人此部分
    主張，並無理由。
  ㈥綜上所述，被告及選任辯護人前揭所辯各節，均有未洽，不 
    足採信。本案事證已臻明確，被告前揭強制性交犯行堪以認
    定，應予依法論科。
二、論罪科刑：
  ㈠稱性交者，謂非基於正當目的所為之下列性侵入行為：二、
    以性器以外之其他身體部位或器物進入他人之性器、肛門，
    或使之接合之行為。刑法第10條第5項第2款定有明文。查被
    告就以其手指插入丁 肛門之行為，係屬刑法第10條第5項第
    2款所規定之性交。
  ㈡核被告所為，係犯刑法第221條第1項之強制性交罪。被告以
    其手指插入丁 肛門而對丁 為性交行為前，以手撫摸丁 生
    殖器之兩次猥褻行為，為性交之階段行為，應為強制性交之
    高度行為所吸收，不另論罪。
　㈢爰以行為人責任為基礎，審酌被告本案利用丁 因未得母親同
    意又無照駕駛，並因須負民事及刑事責任而擔憂害怕之心理
    ，一再撫摸丁 生殖器並以手指插入肛門，對丁 性自主決定
    權造成相當之侵害，所採取之犯罪手段實值非難，再考量被
    告犯後否認犯行，致丁 生活於恐懼之中，所為實屬不該，
    併審酌被告犯後僅坦承有撫摸生殖器之行為，惟否認有違反
    丁 意願，且未與丁 和解之犯後態度，兼衡被告於本院審理
    時所自承中正理工畢業，離婚，沒有小孩，目前工作如我之
    前所講，月入約1至2萬之智識程度、家庭及經濟狀況（見本
    院卷第150頁）等一切情狀，量處如主文所示之刑，以資懲
    儆。
據上論斷，應依刑事訴訟法第299條第1項前段，判決如主文。
本案檢察官丙○○偵查起訴，經檢察官吳昭瑩到庭執行職務。
中　　華　　民　　國　　111 　年　　11　　月　　2 　　日
                  刑事第六庭審判長法  官  雷雯華
                                  法  官  李欣潔
                                  法  官  李建忠
以上正本證明與原本無異。
如不服本判決應於收受送達後20日內向本院提出上訴書狀，並應
敘述具體理由；其未敘述上訴理由者，應於上訴期間屆滿後20日
內向本院補提理由書（均須按他造當事人之人數附繕本）「切勿
逕送上級法院」。告訴人或被害人如對於本判決不服者，應具備
理由請求檢察官上訴，其上訴期間之計算係以檢察官收受判決正
本之日期為準。
因疫情而遲誤不變期間，得向法院聲請回復原狀。　　　　　　
                                  書記官  林承翰
中　　華　　民　　國　　111 　年　　11　　月　　4 　　日
附錄：本案論罪科刑法條全文
中華民國刑法第221條
對於男女以強暴、脅迫、恐嚇、催眠術或其他違反其意願之方法
而為性交者，處三年以上十年以下有期徒刑。
前項之未遂犯罰之。